【裁判字號】    92,聲再,94
【裁判日期】    920627
【裁判案由】    強盜聲請再審
【裁判全文】
臺灣高等法院臺中分院刑事裁定                      九十二年度聲再字第九四號
    再審聲請人
    即受判決人  甲○○
右列聲請人因強盜案件，對於本院九十一年度上更(一)字第三一二號中華民國九十一年
十二月十日確定判決（臺灣臺中地方法院八十八年度訴字第一三六一號、臺灣臺中地
方法院檢察署八十八年度偵字第一四一一九號）聲請再審，本院裁定如左：
    主      文
再審之聲請駁回。
    理      由
一、聲請意旨略以：原確定判決引用聲請人之警訊筆錄作為有罪判決之依據，惟警方
    在訊問時，偵訊筆錄並未依法記載告知被告所犯之罪名，及被告得保持緘默及無
    須違背自己之意思而陳述，亦未告知被告得選任辯護人，甚至偵訊筆錄亦無偵訊
    日期及時間之記載，故根本無從得知訊問有無違背刑事訴訟法第一百條之三之夜
    間訊問禁止之規定；雖警方移送地檢署之卷內有司法警察官或司法警察告知聲請
    人關於刑事訴訟法第九十五條權利之單據，惟仔細觀察該權利告知單上係記載聲
    請人因賭博而接受偵訊，非聲請人涉嫌強盜而接受偵訊，甚且該告知單上之告知
    時間原為八十八年五月二十八日，嗣後被塗改為八十八年六月十三日，且該塗改
    處又未見聲請人另行簽名，故警方已構成違法，該筆錄應予排除，原確定判決竟
    以之為認定聲請人有罪判決之依據；再依證人陳忠義之證詞，聲請人與告訴人蔡
    政豐間純屬單純之民事糾紛，且證人陳忠義證述並未看到被告手持鐮刀，原確定
    判決就此有利於聲請人之證據未加以審酌說明，爰依刑事訴訟第四百二十條第六
    款之規定聲請再審。
二、按刑事訴訟法第四百二十條第一項第六款所謂發見之新證據，係指該項證據，事
    實審法院於判決前因未經發見，不及調查斟酌，至其後始行發見者而言，若判決
    前已經當事人提出或聲請調查之證據，經原法院捨棄不採者，即非該條款所謂發
    見之新證據，不得據為聲請再審之原因。本件聲請人據為聲請再審之「新證據」
    為聲請人警訊自白之筆錄，及證人陳忠義之供述；但關於上開供述，均經原確定
    判決予以審酌，並記載其理由於判決理由欄「一、(五)」及「一、(四)」（見確定判
    決第五頁倒數第二行至第六頁第八行、第五頁第二行至倒數第六行，其中證人陳
    忠義部分，原確定判決誤繕為「林忠義」），此業經調卷核閱明確，本件再審聲
    請書狀所述之再審理由，均係對於原確定判決證據之取捨再事爭執，與刑事訴訟
    第四百二十條第一項第六款所定之再審事由不合，自無理由，應駁回之。
三、據上論斷，應依刑事訴訟法第四百三十四條第一項裁定如主文。
中      華      民      國      九十二      年    六    月    二十七    日
                                臺灣高等法院臺中分院刑事第十庭
                                      審判長法  官  林  照  明
                                            法  官  蔡  名  曜
                                            法  官  王      銘
右正本證明與原本無異。
如不服本裁定，應於裁定送達後五日內向本院提出抗告狀。
                                            書記官  王  麗  珍
中      華      民      國    九十二     年      七       月     一     日
                                                                        Ａ


司法院資訊處製作；財團法人民間司法改革基金會備份。
